臺灣臺南地方法院刑事判決
111年度原交易字第9號
公  訴  人  臺灣臺南地方檢察署檢察官
被      告  高偉成



指定辯護人  本院公設辯護人  陳香蘭  
上列被告因公共危險案件，經檢察官提起公訴 （111年度偵字第
8477號），被告就被訴事實為有罪之陳述，經告知簡式審判程序
之旨，並聽取當事人意見後，裁定以簡式審判程序進行審理，判
決如下：
    主  文
高偉成犯不能安全駕駛動力交通工具罪，累犯，處有期徒刑陸月
，併科罰金新臺幣參萬元，有期徒刑如易科罰金，罰金如易服勞
役，均以新臺幣壹仟元折算壹日。
    事實及理由
一、本件被告高偉成所犯為死刑、無期徒刑、最輕本刑3年以上
    有期徒刑以外之罪，亦非高等法院管轄之第一審案件，其於
    準備程序中就被訴事實為有罪之陳述，經告知簡式審判程序
    之旨，並聽取檢察官及被告之意見後，本院依刑事訴訟法第
    273條之1第1項規定裁定進行簡式審判程序，是本案之證據
    調查，依同法第273條之2規定，不受同法第159條第1項、第
    161條之2、第161條之3、第163條之1及第164條至第170條所
    規定證據能力認定及調查方式之限制，合先敘明。
二、本件除證據部分應補充「被告於本院準備及審理程序中之自
    白」外，其餘犯罪事實及證據均引用附件檢察官起訴書之記
    載。
三、核被告所為，係犯刑法第185條之3第1項第1款不能安全駕駛
    動力交通工具罪。被告有如附件起訴書所載之前科紀錄，有
    臺灣高等法院被告前案紀錄表1份在卷可稽。被告於有期徒
    刑執行完畢後，5年內故意再犯本件法定刑有期徒刑以上之
    罪，依刑法第47條第1項之規定，構成累犯。公訴人於審理
    時亦舉證補充：「被告坦承犯行，並有起訴書所載資料可佐
    證，依卷內前科表，前案於106年5月10日徒刑執行完畢釋放
    出監，本件再犯也是酒駕，罪質相同，本件被告構成累犯，
    請依照累犯的規定加重其刑」等語。經審酌被告受前案有期
    徒刑執行完畢，理應心生警惕作用，詎被告再為罪質相同之
    本件酒後駕車犯行，足見前開案件有期徒刑執行之成效不彰
    ，其對刑罰之反應力顯然薄弱，惡性非輕，認有加重其刑之
    必要，爰依刑法第47條第1項規定，加重其刑。爰審酌被告
    有多次觸犯酒後駕車公共危險罪，又再犯本案，顯見其未因
    之前酒駕之裁罰而改正於酒後駕駛機動交通工具之行為。再
    考量被告於本次酒後駕駛之酒精濃度為每公升0.26毫克，已
    達酒醉程度，猶罔顧自己及公眾行人往來之安全，仍騎駛重
    機車上路，認有加重懲處之必要；惟念及被告並未肇事致生
    自己或他人之具體損害；暨被告犯罪後始終坦承犯行，態度
    良好，復斟酌被告自述高中畢業、從事道路維修工作、未婚
    ，無子，核其智識程度、工作及家庭生活狀況一切情狀，量
    處如主文所示之刑，並分別諭知易科罰金及易服勞役之折算
    標準，以資儆懲。
據上論斷，應依刑事訴訟法第273條之1第1項、第299條第1項前
段、第310條之2、第454條第2項（本件依刑事判決精簡原則，僅
記載程序法條文），判決如主文。　　
本案經檢察官徐書翰提起公訴，檢察官到林容萱庭執行職務。
中　　華　　民　　國　　111 　年　　8 　　月　　30　　日
　　　　　　　　　刑事第四庭    法　官　張  菁
以上正本證明與原本無異。
如不服本判決應於收受本判決後20日內向本院提出上訴書狀，並
應敘述具體理由。其未敘述上訴理由者，應於上訴期間屆滿後20
日內向本院補提理由書狀（均須按他造當事人之人數附繕本）「
切勿逕送上級法院」。 
　　　　　　　　　　　　　　　　書記官　黃千禾
中　　華　　民　　國　　111 　年　　8　　月　　31 　　日
附錄法條：
中華民國刑法第185條之3
駕駛動力交通工具而有下列情形之一者，處 3 年以下有期徒刑
，得併科 30 萬元以下罰金：
一、吐氣所含酒精濃度達每公升零點二五毫克或血液中酒精濃度
    達百分之零點零五以上。
二、有前款以外之其他情事足認服用酒類或其他相類之物，致不
    能安全駕駛。
三、服用毒品、麻醉藥品或其他相類之物，致不能安全駕駛。
因而致人於死者，處 3 年以上 10 年以下有期徒刑，得併科 2
百萬元以下罰金；致重傷者，處 1 年以上 7 年以下有期徒刑，
得併科 1 百萬元以下罰金。
曾犯本條或陸海空軍刑法第 54 條之罪，經有罪判決確定或經緩
起訴處分確定，於十年內再犯第 1 項之罪因而致人於死者，處
無期徒刑或 5 年以上有期徒刑，得併科 3 百萬元以下罰金；致
重傷者，處 3 年以上 10 年以下有期徒刑，得併科 2 百萬元以
下罰金。
附件　　　　　　　　　
臺灣臺南地方檢察署檢察官起訴書
                                     111年度偵字第8477號
　　被　　　告　高偉成　男　37歲（民國00年0月00日生）
　　　　　　　　　　　　住臺東縣○○鄉○○街00號
　　　　　　　　　　　　居臺南市○○區○○○路000巷0○00
　　　　　　　　　　　　　號(1A)
　　　　　　　　　　　　國民身分證統一編號：Z000000000號
上列被告因公共危險案件，已經偵查終結，認應提起公訴，茲將
犯罪事實及證據並所犯法條分敘如下：
　　  　犯罪事實
一、高偉成前於民國105年間，因公共危險案件，經臺灣臺南地
    方法院以105年度原交簡字第46號判決處有期徒刑6月確定，
    於106年5月10日徒刑執行完畢釋放出監。詎其自111年3月27
    日15時15分許起至15時30分許止，在臺南市永康區中山南路
    之公司飲用啤酒後，明知飲酒吐氣所含酒精濃度達每公升0.
    25毫克以上，不得駕駛動力交通工具，竟未待體內酒精成分
    消退，仍於同日15時33分許，自該處騎乘車牌號碼000-0000
  &0000; 號普通重型機車離去。嗣於同日15時46分許，行經臺
    南市○
    ○區○○○路000巷0號前，因行車不穩為警攔檢盤查，並於
    同日15時49分，測得吐氣所含酒精濃度達每公升0.26毫克。
二、案經臺南市政府警察局永康分局報告偵辦。
　　　  證據並所犯法條
一、上揭犯罪事實，業據被告高偉成於警詢及偵查中坦承不諱，
    並有酒精測定紀錄表、臺南市政府警察局舉發違反道路交通
    管理事件通知單、財團法人工業技術研究院呼氣酒精測試器
    檢定合格證書各1份在卷可稽，足認被告之自白與事實相符
    ，其犯嫌堪以認定。
二、核被告所為，係犯刑法第185條之3第1項第1款之公共危險罪
    嫌。又被告前有如犯罪事實欄所載之論罪科刑及執行情形，
    有刑案資料查註紀錄表1份附卷可憑，其於徒刑執行完畢5年
    內，故意再犯本件有期徒刑以上之罪，為累犯，請依刑法第
    47條第1項規定加重其刑。
三、依刑事訴訟法第251條第1項提起公訴。
　  此　致
臺灣臺南地方法院
中　　華　　民　　國　 111　　年　　4 　　月　　7 　　日
　　　　　　　　　　　　　　　檢察官  徐  書  翰
本件證明與原本無異
中　　華　　民　　國　 111　　年　　4 　　月　　13　　日
                              書記官  甘  東  民